---
title: "Data Sciece Homework 5"
author: "Szutor Bálint & Jászai Tamás"
date: '2019.11.27'
output: html_document
---

```{r setup, include=FALSE}
knitr::opts_chunk$set(echo = TRUE)
```


```{r}
suppressMessages(library(data.table))
suppressMessages(library(ggplot2))
suppressMessages(library(caret))

data <- fread("data/LeaugeDataMege_clean.csv")

non_numeric_columns <- c("SummonerName", "Champion", "Sides", "Redw", "item0", "item1", "item2", "item3", "item4", "item5", "item6", "playerScore1", "playerScore2", "playerScore3", "playerScore4", "playerScore5", "playerScore6", "playerScore7", "playerScore8", "playerScore9", "combatPlayerScore", "totalPlayerScore", "firstBloodAssist", "objectivePlayerScore", "totalScoreRank", "playerScore0", "sightWardsBoughtInGame", "unrealKills", "participantId", "perkSubStyle", "perkPrimaryStyle", "champLevel", "firstInhibitorAssist", "firstInhibitorKill", "firstBloodKill", "firstTowerAssist", "firstTowerKill", "quadraKills", "pentaKills")

data[, c(non_numeric_columns):=NULL]
```

Kettő modellt fogunk megvizsgálni. Az első az a modell, amiről mi azt gondoljuk, hogy a leginkább prediktálja a szerzett arany mennyiséget, a másodikban az első 3 leginkább korellált értéket fogjuk választani, aztán LVQ módszerrel próbáljuk meg.

# Saját ötletünk szerint
```{r}
set.seed(2020)
samp <- sample(nrow(data), nrow(data)*0.85)

# Létrehozunk egy training és egy teszt adathalmazt amit később használni tudunk
train <- data[samp,]
test <- data[-samp,]

# Train control
control <- trainControl(method = "repeatedCV", number = 10, repeats = 3)

# Model
model <- train(goldEarned ~ totalDamageDealt + kills + neutralMinionsKilled, data = train, method = "lm", trControl = train.control)

print(model)

predictions <- predict(model, newdata = test)

RMSE(predictions, test$goldEarned)
```

# Korrelációk szerint
```{r}
corr <- cor(data[,-c(1:6)])

ordered_corr <- as.data.table(as.table(corr))
ordered_corr <- ordered_corr[order(N)]

head(big_correlations[V1 == "goldEarned"], n = 20)

# Model
model <- train(goldEarned ~ deaths + totalDamageTaken + physicalDamageTaken, data = train, method = "lm", trControl = train.control)

print(model)

predictions <- predict(model, newdata = test)

RMSE(predictions, test$goldEarned)
```

Úgy fest, hogy az eslő modell jobban működött és alacsonyabb RMSE-t kaptunk erre, ezért azt a modellt választjuk!